【裁判字號】    97,審易,651
【裁判日期】    980205
【裁判案由】    賭博
【裁判全文】
臺灣高雄地方法院刑事判決             97年度審易字第651號
公  訴  人  臺灣高雄地方法院檢察署檢察官
被      告  乙○○
上列被告因賭博案件，經檢察官提起公訴（96年度偵字第22113
號），被告於本院審理期日為有罪之陳述，經裁定依簡式審判程
序審理，判決如下：
    主  文
乙○○共同意圖營利，聚眾賭博，處有期徒刑陸月，如易科罰金
，以新臺幣壹仟元折算壹日。扣案如附表1 、2 各所示之物，均
沒收。
    事  實  及  理  由
一、犯罪事實要旨：
(一)乙○○前向「歐運動網」、「大富豪」及「天下運動網」、
    「錸博運動網」、「寶隆運動網」（下合稱前開簽賭網站）
    等職業球賽簽賭網站之總代理商，亦即真實姓名、年籍不詳
    ，綽號「阿志」（總代理「歐運動網」、「大富豪」）、「
    雞仔」（總代理「天下運動網」、「錸博運動網」、「寶隆
    運動網」）之成年男子，取得前開簽賭網代理商之資格後，
    竟分別與「阿志」、「雞仔」共同基於意圖營利供給賭博場
    所、聚眾賭博及在公眾得出入場所賭博之集合犯意聯絡，自
    民國95年7 或8 月間某日起至96年7 月某日止，在其位於高
    雄市○○區○○街166 號8 樓之5 、6 住處（下稱前開住處
    ）內，設置可供聯絡賭博事項之電腦，使不特定人或得特定
    之多數人得以此方式下注，而經營前開簽賭網站，及將其斯
    時所經營、址設高雄市苓雅區○○○路43號「青年茶行」（
    下稱前開茶行）此一公眾得出入場所內電腦，亦用於簽賭網
    站之經營；另並進而以其所有之0000000000、0000000000號
    行動電話，將前開簽賭網站之網址及不同之帳號、密碼，以
    簡訊方式，傳送予羅文英、陳清龍（所涉賭博犯嫌均未據起
    訴）等成年人，而聚集不特定多數人與前開簽賭網站經營者
    （含總代理商及代理商，下同）對賭。前開簽賭網站之賭博
    方式為：網站會在各項職業球賽開打前，顯示讓分、賠率等
    事項，供賭客擇定欲押注之賽事後，鍵入金額，而與經營者
    對賭，亦即，網站乃依賭客鍵入金額扣除手續費算出「押注
    金額」，並按「賠率」計算「可贏金額」，待具偶然、射倖
    性質之職業賽事結果出爐，如賭客押中，則「會員結果」欄
    內呈現正值之「可贏金額」，若未押中，則「會員結果」欄
    顯示「投注金額」之負值，且每週進行總結算1 次，再由乙
    ○○代表經營者與各該賭客進行現金之找補，或係賭客按乙
    ○○之指示，直接將所輸款項數額匯入乙○○於國泰世華銀
    行苓雅分行所開設之0000 000000 號帳戶（下稱前開帳戶）
    ，乙○○並各與「阿志」、「雞仔」朋分前開手續費以牟利
    。嗣為警於96年7 月31日持搜索票在前開住處、茶行執行搜
    索查獲，並扣得乙○○所有，供犯此部分犯行所用如附表1
    所示之物。
(二)乙○○復單獨承前意圖營利供給賭博場所、聚眾賭博之集合
    犯意，自95年11月某日起至96年7 月31日前某時（起訴書誤
    載為96年8 月6 日前某時，應予更正），在前開茶行2 樓此
    一公眾得出入場所，提供麻將、牌尺資為賭具，而以每次由
    4 位賭客下場對賭麻將牌之方式，聚集蔡沂璇、陳政仁、侯
    正雄、黃彥智、許永騰（原名許學富）、蔡芳生（所涉賭博
    犯嫌均未據起訴）等不特定眾人以賭博財物。乙○○並從中
    按每4 圈抽取新臺幣（下同）800 元至1,200 元不等之方式
    ，收取抽頭金以營利。嗣為警於96年8 月6 日在前開茶行2
    樓執行搜索查獲，並扣得乙○○所有，供犯此部分犯行所用
    如附表2 所示之物。
(三)乙○○另單獨承首揭在公眾得出入場所賭博之集合犯意，自
    96年5 月某日起至96年7 月間某日止，多次登入「16888 」
    、「太陽城」及「西部運動網」等不特定多數人得本於會員
    資格瀏覽之職業球賽簽賭網站，並以同前之簽賭網站賭博方
    式，與該等簽賭網站之總代理商「阿姐」及代理商丙○○（
    所涉意圖營利聚眾賭博等罪，經本院判處有期徒刑6 月確定
    ）對賭，而以各項職業賽事結果之偶然機率，決定金錢勝負
    之射倖方式，賭博財物。嗣為警於96年7 月31日查獲。
二、認定犯罪事實所憑之證據：
(一)訊據被告乙○○迭於偵訊及本院審理中，坦承前開犯行不諱
    ，核與證人羅文英、陳清龍、蔡沂璇、陳政仁、侯正雄、黃
    彥智、許永騰（原名許學富）、蔡芳生、丙○○之陳述，均
    大致相符，此外尚有被告所有0000000000號行動電話自96年
    4 月25日起至同年8 月20日止之通聯譯文、前開帳戶交易明
    細、被告稅務電子閘門財產所得調件明細表各1 份在卷，及
    附表1 、2 各所示之物扣案可稽，自堪認定。
(二)由犯罪事實要旨欄（一）所示之簽賭網站賭博方式可知：各
    該賭客輸贏之結算，均直接發生於網站經營者與賭客之間，
    而非同一場賽事不同方之押注賭客，彼此進行結算後相互找
    補輸贏款項，是以簽賭網站之經營者，除開以朋分全然不具
    射倖性之手續費以牟利外，實亦已參與按職業賽事結果決定
    金錢勝負之其中，而與每位押注賭客分別進行對賭，也甚為
    明確。
(三)綜上所述，足認被告之首開自白核與事實相符，可堪採為認
    定犯罪事實之依據，本案事證明確，被告之犯行堪以認定。
三、論罪：
(一)按刑法第268 條之圖利供給賭博場所罪，本不以有形空間供
    公眾出入者為要件，該條所謂「提供賭博場所」，應指提供
    聯繫賭博意思之空間而言，非謂須有可供人前往之一定處所
    始足當之。以當下科技發達程度觀之，倘經營者以某工具傳
    達賭博訊息，聯繫賭博之意思表示，核亦與刑法第268 條之
    「提供賭博場所」之意相符。是以傳真、電話或網際網路等
    簽注方式賭博財物，與親自到場簽注而賭博財物，僅行為方
    式稍有差異，犯罪之可非難性不因此受影響（最高法院93年
    臺非字第214 號判決參照）；又同條所稱「聚眾賭博」，乃
    指召集不特定之多數人參與賭博之意，且該等不特定之多數
    人，毋須同時聚集於一處從事賭博之行為，只須其性質係集
    合多數人而為賭博，而主事者之目的原在聚眾賭博以營利，
    即成立本罪。次按，私人住處原非公眾得出入之場所，惟長
    期供作賭博場所，聚集不特定之多數人賭博財物，已失純住
    宅之性質，與公眾得出入之場所無異。是故被告就犯罪事實
    要旨欄（一）所為，係犯刑法第266 條第1 項之普通賭博罪
    、刑法第268 條前段之圖利供給賭博場所罪、刑法第268 條
    後段之圖利聚眾賭博罪；另就犯罪事實要旨欄（二）所為，
    乃係犯刑法第268 條前段之圖利供給賭博場所罪、刑法第26
    8 條後段之圖利聚眾賭博罪；末就犯罪事實要旨欄（三）所
    為，則係犯刑法第266 條第1 項之普通賭博罪。
(二)立法者針對特定刑罰規範之構成要件，已預設該犯罪行為本
    質係持續實行之複數行為，具備反覆、延續之行為特徵，而
    將之總括或擬制為一個構成要件之集合犯行為，因其刑法評
    價上為構成要件之行為單數，認應僅成立一罪。則行為人基
    於概括之犯意，在密切接近之一定時、地持續實行之複次舉
    動，倘依社會通念，於客觀上認為符合一個反覆、延續性之
    行為觀念者，於刑法評價上，即應僅成立一罪，學理上所稱
    「集合犯」之職業性、營業性或收集性等具有重複特質之犯
    罪均屬之，例如經營、從事業務、收集、販賣、製造、散布
    等行為概念者是（最高法院95年臺上字第1079號判決要旨參
    照）。被告前開所為意圖營利供給賭博場所、意圖營利聚眾
    賭博及普通賭博等犯行，本質上乃均具有反覆、延續之特質
    ，依社會通念，即應屬前開學理上所稱具有重複特質之「集
    合犯」，均應認各僅成立一罪。
(三)被告就代理經營「歐運動網」、「大富豪」簽賭網站，及就
    代理經營「天下運動網」、「錸博運動網」、「寶隆運動網
    」簽賭網站，分別所涉意圖營利供給賭博場所、意圖營利聚
    眾賭博及普通賭博等犯行，各與該等簽賭網站之總代理商「
    阿志」、「雞仔」，具有犯意聯絡及行為分擔，應論以共同
    正犯。
(四)被告前開所犯共同意圖營利供給賭博場所、意圖營利聚眾賭
    博及普通賭博3 罪間，均係基於一意圖營利聚眾賭博之犯意
    ，達成其同一犯罪所為之各個舉動，應屬法律概念之一行為
    ，其以法律上一行為觸犯上開3 罪名，為想像競合犯，應依
    刑法第55條之規定，從一重以意圖營利聚眾賭博罪論處；被
    告與總代理商「阿志」、「雞仔」藉前開簽賭網站之經營而
    與賭客對賭，所涉刑法第266 條第1 項之普通賭博罪嫌部分
    ，雖未據起訴，惟與業經起訴之圖利供給賭博場所、圖利聚
    眾賭博等罪，既具有想像競合犯之裁判上一罪關係，本院自
    得併予審理。
四、科刑：
    本院審酌被告不思以正當手段獲取財富，反以前述方式供人
    賭博財物及親自參與賭博，而從中獲取不法利益，復助長社
    會僥倖心理，影響社會正常經濟活動及妨害善良風俗，誠屬
    不該。惟念被告犯後全然坦承犯行，非無悔意，且其未曾因
    案受刑之宣告，有臺灣高等法院被告前案紀錄表1 份在卷可
    稽，尚非素行不佳之人等一切情狀，爰量處如主文所示之刑
    ，並斟以被告之經濟狀況各節，諭知以新臺幣1,000 元折算
    1 日之易科罰金折算標準。
五、扣押物：
(一)扣案如附表1 、2 各所示之物，為被告所有，分別供犯犯罪
    事實要旨欄（一）、（二）各所示犯行所用之物，經被告坦
    言在卷，應依刑法第38條第1 項第2 款、第3 項宣告沒收。
(二)員警執行搜索之際，一併查扣之用餘空白商業本票、監視器
    鏡頭、假鈔籌碼、天九牌、撲克牌等物，縱亦屬被告所有，
    因核與本案各該犯行俱欠缺直接關聯性，本院自無由宣告沒
    收。
據上論結，應依刑事訴訟法第273 條之1 第1 項、第299 條第1
項前段、第310 條之2 、第454 條第1 項，刑法第28條、第266
條第1 項前段、第268 條、第55條、第41條第1 項前段、第38條
第1 項第2 款、第3 項，刑法施行法第1 條之1 ，判決如主文。
本案經檢察官甲○○到庭執行職務。
中    華    民    國    98    年    2     月    5     日
                  刑事第七庭  法  官  莊珮吟
以上正本證明與原本無異。
如不服本判決應於收受送達後10日內向本院提出上訴書狀，並應
敘述具體理由；如未敘述上訴理由者，應於上訴期間屆滿後20日
內向本院補提理由書（均須按他造當事人之人數附繕本）「切勿
逕送上級法院」。
中    華    民    國    98    年    2     月    5     日
                              書記官  黃勤涵
┌───────────────────────────────────────────┐
│附表1 ：                                                                              │
├─┬───────────────────────┬──┬──────────────┤
│編│品                                          名│數量│說                        明│
│號│                                              │    │                            │
├─┼───────────────────────┼──┼──────────────┤
│1 │電腦（含主機、螢幕及鍵盤等）                  │貳組│乙○○所有，供犯犯罪事實要旨│
│  │                                              │    │欄（一）所示犯行所用之物    │
├─┼───────────────────────┼──┼──────────────┤
│2 │行動電話（各含SIM卡）                         │貳具│同上                        │
├─┼───────────────────────┼──┼──────────────┤
│3 │簽賭單                                        │紙│同上                        │
├─┼───────────────────────┼──┼──────────────┤
│4 │存摺                                          │貳本│同上                        │
├─┼───────────────────────┼──┼──────────────┤
│5 │匯款單                                        │伍紙│同上                        │
├─┼───────────────────────┼──┼──────────────┤
│6 │匯款收據                                      │拾張│同上                        │
├─┼───────────────────────┼──┼──────────────┤
│7 │簽賭筆記本                                    │壹本│同上                        │
└─┴───────────────────────┴──┴──────────────┘
┌───────────────────────────────────────────┐
│附表2 ：                                                                              │
├─┬───────────────────────┬──┬──────────────┤
│編│品                                          名│數量│說                        明│
│號│                                              │    │                            │
├─┼───────────────────────┼──┼──────────────┤
│1 │麻將                                          │副│乙○○所有，供犯犯罪事實要旨│
│  │                                              │    │欄（二）所示犯行所用之物    │
├─┼───────────────────────┼──┼──────────────┤
│2 │牌尺                                          │貳拾│同上                        │
│  │                                              │壹支│                            │
├─┼───────────────────────┼──┼──────────────┤
│3 │抽頭記帳簿                                    │壹冊│同上                        │
└─┴───────────────────────┴──┴──────────────┘
◎附錄本案所犯法條：
《刑法第266 條第1 項》
在公共場所或公眾得出入之場所賭博財物者，處1000元以下罰金
。但以供人暫時娛樂之物為賭者，不在此限。
《刑法第268 條》
意圖營利，供給賭博場所或聚眾賭博者，處3 年以下有期徒刑，
得併科3000元以下罰金。
《刑法施行法第1 條之1 》
中華民國94年1 月7 日刑法修正施行後，刑法分則編所定罰金之
貨幣單位為新臺幣。
94年1 月7 日刑法修正時，刑法分則編未修正之條文定有罰金者
，自94年1 月7 日刑法修正施行後，就其所定數額提高為30倍。
但72年6 月26日至94年1 月7 日新增或修正之條文，就其所定數
額提高為3 倍。


司法院資訊處製作；財團法人民間司法改革基金會備份。
